【裁判字號】    96,訴,544
【裁判日期】    970709
【裁判案由】    違反槍砲彈藥刀械管制條例
【裁判全文】
臺灣雲林地方法院刑事裁定               96年度訴字第544號
聲 請 人即
被      告  甲○○
選任辯護人  林永山律師
上列聲請人即被告違反槍砲彈藥刀械管制條例案件，聲請具保停
止羈押，本院裁定如下：
    主  文
聲請駁回。
    理  由
一、聲請意旨略以：聲請人即被告甲○○與同案共犯乙○○在警
    方已有錄音、錄影及製作筆錄，被告供詞自白，來源已交待
    非常明顯，且於檢察官面前及法院時，均有多次供詞記錄，
    始終如一，如有需再陳述，被告必定配合自白。況且，乙○
    ○現因毒品案件入監執行，若前往探視必有錄音、錄影紀錄
    ，被告亦不會因對方要求而前往探視。再者，被告目前年老
    多病，腰部受傷、關節風濕、腳掌背麻痺無知覺，急須就醫
    。又因之前已限制住居，無須再為羈押之處分。為此爰依法
    請求准予具保停止羈押。
二、經查：
(一)、被告前經本院於民國97年5 月14日訊問後，矢口否認有何持
    有改造手槍犯行，辯稱扣案的手槍是玩具槍，還是必須經過
    計算焦耳之後始能判決。然而，被告涉犯槍砲彈藥刀械管制
    條例第8 條第4 項持有改造手槍罪嫌，業經扣得改造手槍1
    把，該把手槍經送鑑定後，具有殺傷力，且經裝填實際子彈
    試射之後，單位面積動能為123.9 焦耳，有內政部警政署刑
    事警察局回函1 紙在卷可佐。復經本院當庭勘驗96年2 月9
    日下午8 時52分36秒通訊監察譯文，該通譯文內容可以判斷
    被告與乙○○談論槍枝之問題，足認被告涉犯槍砲彈藥刀械
    管制條例第8 條第4 項犯罪嫌疑重大。被告於本案審理期間
    至監所與同案被告乙○○商談本案案情，業經被告與乙○○
    供認屬實，交談內容已經牽涉本案案情，被告雖然辯稱只是
    講到扣案手槍之殺傷力問題，但該問題本院先前在準備程序
    中已經提示上開鑑定報告與被告觀覽，顯見被告早已知悉，
    不可能再次為了商談此一事實甚明之問題。酌以被告及乙○
    ○於97年5 月14日當庭勘驗通訊監察譯文後之辯詞一致，且
    該一致性之辯詞，均未於歷次準備程序出現，可見被告與乙
    ○○在監所內會談過程應就本案案情有所勾串，才會產生如
    此一致性之辯詞，被告有勾串共犯之事實。本案即將進入審
    判程序，同案被告乙○○經檢辯雙方聲請列為證人，須經交
    互詰問，若縱容被告再次前往監所與共犯乙○○有所勾串，
    可以預期將來在審判期日中，證人的證詞會遭受污染，為了
    保全審判期日調查之證據，沒有任何方法可以代替羈押被告
    甲○○，因此本院於97年5 月14日當庭羈押被告，並禁止接
    見通信，用以保全證據。
(二)、被告雖稱其迭於警詢、檢察官面前及本院審理時均自白犯行
    ，但觀諸被告歷次供述筆錄，其均否認持有「具有殺傷力」
    之改造手槍，顯見被告所述自白案情云云，與事實不符。被
    告於本案審理中，竟無故前往監所探視同案被告乙○○，進
    而談論本案案情，有勾串之事證，已論明如上，其辯稱不會
    前往探視被告乙○○云云，顯難採信。被告另辯以身有重病
    ，惟均未提出相關診斷證明書以佐其說，於歷次準備期日也
    未見其說明自身病症，難認其所述屬實。被告前經本院限制
    住居後，竟仍私自探訪同案被告乙○○討論案情，顯見原限
    制住居之處分已無法達到保全證據之目的，自有羈押被告之
    必要。綜上所述，原羈押之必要仍然存在，被告所辯無法解
    消原羈押之原因及必要。
(三)、綜上而論，被告聲請具保停止羈押，為無理由，應予駁回，
    爰依刑事訴訟法第220 條，裁定如主文。
中    華    民    國    97    年    7     月    9     日
                  刑事第五庭  審判長法  官  侯廷昌
                                    法  官  王紹銘
                                    法  官  藍家偉
以上正本證明與原本無異。
如不服本裁定，應於裁定送達後5 日內向本院提出抗告狀（須附
繕本）。
                                    書記官  王雪招
中    華    民    國    97    年    7     月    9     日


司法院資訊處製作；財團法人民間司法改革基金會備份。
